臺灣士林地方法院交通事件裁定　　　　　　　　　九十三年度交聲字第一五八七號
　　原處分機關　臺北巿交通事件裁決所
　　異　議　人
　　即受處分人　甲○○
右列受處分人因其違反道路交通管理處罰條例案件，對於臺北市交通事件裁決所民國
九十三年十月五日所為之處分（原處分案號：北市裁三字第裁二二─Ｅ000000
00號），聲明異議，本院裁定如左：
    主  文
異議駁回。
    理  由
一、按汽車駕駛人駕駛汽車，應遵守道路交通標誌、標線、號誌之指示，並服從執行
    交通勤務之警察或依法令執行指揮交通及交通稽查任務人員之指揮，道路交通安
    全規則第九十條定有明文。又道路交通標誌標線號誌設置規則第二百零六條第五
    款第一目關於「圓形紅燈」之行車管制號誌，亦明確規定車輛面對圓形紅燈禁止
    通行，不得超越停止線或進入路口。如汽車駕駛人，駕車行經有燈光號誌管制之
    交岔路口闖紅燈者，處新臺幣（下同）一千八百元以上五千四百元以下罰鍰，並
    記違規點數三點，道路交通管理處罰條例第五十三條及第六十三條第一項第三款
    ，亦分別有處罰之明文。
二、原處分意旨略以：異議人即受處分人甲○○駕駛車號三Ｒ─六七四九號自用小客
    車，於民國九十三年七月十九日十二時三十分，在新竹市○○路、食品路路口，
    經警舉發「駕車行經有燈光號誌管制之交岔路口闖紅燈」違規，依違反道路交通
    管理處罰條例第五十三條規定，處罰鍰二千七百元，並依同條例第六十三條第一
    項第三款規定記違規點數三點。
三、聲明異議意旨略以：(一)異議人所駕駛之車號三Ｒ─六七四九號自用小客車，係於
    紅燈亮後Ｏ‧八秒超越停止線，即可證明異議人非於紅燈亮後始駕車闖越紅燈，
    而正常駕駛人實無法於Ｏ‧八秒內決定燈號之變化，自無法立即將車輛停止。(二)
    舉發違規路段之燈號變換及右轉車道設計不當，因該車道設有機車停等區，故若
    異議人於燈號轉換前即超越機車停等區前之停止線，嗣燈號轉換為紅燈，既不能
    於機車停等區內停車，即應以機車停等區前之停止線為異議人是否闖紅燈之依據
    ，為此依法聲明異議等語。
四、經查：
  (一)異議人對其於前揭時地，於紅燈時穿越路口，並經交通違規自動採證照相儀器攝
    得影像事實，為異議人自承在卷。並有新竹市警察局九十三年九月二十日竹市警
    交字第０九三０００七四八二號書函及舉發採證照片二幀附卷可資佐證。
  (二)異議人雖以前揭情詞置辯，然本件違規路段所設置之交通違規自動採證照相儀器
    ，係依行車管制號誌轉換成紅燈後始啟動儀器照相採證，況交通號誌燈之運轉，
    於轉換為紅燈前，尚有黃燈警示，駕駛人如遵循黃燈減速慢行，作停車準備，應
    於紅燈時有足夠時間反應煞停。故異議人辯稱於號誌轉換為紅燈時無法立即停車
    ，要無足採甚明。
  (三)又按汽機車駕駛人領有駕駛執照，自應遵守道路交通安全規則，而異議人係合法
    持有駕照之人，對於首揭道路交通號誌意涵及道路交通規則自應知之甚詳並應加
    以遵守，故異議人駕車時應依道路交通標誌、標線、號誌之指示行駛，自不待言
    。查本件路口雖設有機車停等區，惟車輛行駛遇紅燈時不得超越路口停止線，已
    如前述，故即使異議人所稱其通過機車停等區時號誌轉為紅燈，異議人仍應於停
    止線前停車，尚難以其個人認知及習慣遽謂可違反交通號誌而逕行通過路口。是
    異議人所辯，均無足採，原處分機關據以援引首揭規定，依法裁處罰鍰二千七百
    元並依同條例第六十三條第一項第三款記違規點數三點，並無不當。
    本件聲明異議為無理由，應予駁回。
據上論斷，應依道路交通案件處理辦法第十九條，裁定如主文。
中　　　華　　　民　　　國　　九十三　　年　　 十二 　　月　　二十八　　日
                                  臺灣士林地方法院交通法庭
                                      法  官  彭  洪  媛
右正本證明與原本無異。
如不服本裁定，應於送達後五日內，向本院提出抗告狀。
                                      書記官  周  霙  蘭
中　　　華　　　民　　　國　　九十三　　年　　 十二 　　月　　三十一　　日
